# 关于营业执照范围外的经常性收入，怎么入账？

提问人：tsgnhj 时间：2015-08-02 17:24:51
另外还有个问题，我们公司的副产品承包给客户，给客户提供场地和仓库，客户在车间内加工完毕由公司仓库暂存。我们每月按量收客户的保管费，水、电费，有个客户还需要开电费的发票。收取的这些费用，不足我们公司每月营业额的0.05%，但这些收入每月都会有，而我们的营业执照上面，没有这些经营范围。这些收入，我们应该做到营业外还是其他业务？营业执照需不需要变更，特别是开发票的情况下？ 另外关于这块收入的税收： 我们是增值税一般纳税人，水费是自己打的井，电费由电业局开的发票。我们能不能客户开专票？保管费用不用单独核算，交纳营业税？是否可以合并到增值税中统一核算？
请高手指点，特别是从审计的角度及税局的角度。谢谢！

回答人：chenyiwei
这些收入理论上是作为其他业务收入更为恰当。当然实际操作中，因为金额非常小，所以基于重要性原则，一般不会太关注。 税务问题建议咨询税务专业人士。